【裁判字號】    90,自,789
【裁判日期】    901129
【裁判案由】    詐欺
【裁判全文】
臺灣臺中地方法院刑事裁定                            九十年度自字第七八九號
    自  訴  人  甲○○
    自訴代理人  丙○○
    被      告  乙○○
右列被告因詐欺案件，經自訴人提起自訴，本院裁定如左：
    主  文
自訴駁回。
    理  由
一、按法院或受命法官於自訴案件第一次審判期日前訊問及調查結果，如認為案件有
    刑事訴訟法第二百五十二條至第二百五十四條之情形者，得以裁定駁回其自訴，
    同法第三百二十六條第三項定有明文。次按犯罪事實應依證據認定之，無證據不
    得推定其犯罪事實，刑事訴訟法第一百五十四條亦著有明文。
二、自訴意旨略以：被告乙○○於民國九十年五月二十九日至自訴人所經營位於臺中
    市○○路一八四號地下樓之歡樂無限ＫＴＶ店消費，金額共為新臺幣（下同）一
    萬七百元，結帳時未帶現金，並分別開立面額為一萬一百元、六百元之本票二紙
    ，約定於同年六月三十日清償，惟屆期被告未清償，經多次派員催討，被告仍未
    清償，顯見其有白吃白喝之不法所有意圖。因認被告乙○○涉犯刑法第三百三十
    九條之詐欺罪嫌云云。
三、訊據被告堅決否認有上開自訴人所訴之詐欺行為，辯稱：伊於九十年五月二十八
    之前，就去歡樂無限ＫＴＶ店消費過三、四次，每次消費額約一萬元左右，都有
    付清，同年月二十八日晚間去消費至翌日凌晨，共消費一萬零一百元，其中發票
    日為五月二十八日之六百元本票，是他們結算先前之消費款後說伊還欠他們六百
    元，所以伊就於當日晚間開六百元的本票給他們，在二十九日凌晨離開再開一萬
    零一百元的本票給自訴人，因伊身上沒有帶那麼多現金，所以才開本票給他們，
    後來因伊失業，始無力清償，但伊已於十一月十五日凌晨全部還清等語。
四、經查，自訴代理人於九十年十一月十五日審理時陳稱：「被告於九十年五月二十
    八日及二十九日來消費，五月二十八日被告只有消費六百元，二十九日消費一萬
    零一百元。被告以前沒有來消費過，只來過這兩次而已。」等語，其就被告之前
    是否有至自訴人經營之ＫＴＶ店消費？六百元之緣由為何？此二點，與被告之答
    辯不符，該日審理庭因被告遲到，致無法就此處詰問被告與自訴代理人，惟衡諸
    商業交易之常態，一般商店不會對第一次消費之客人，即同意其不付現金而以簽
    發本票之簽帳方式給付消費款，縱偶有如此，其簽帳金額亦甚低，不會高達萬元
    以上，簽帳金額能高達萬元以上，此均為對老顧客始會提供此服務，再者，被告
    前一日僅消費六百元，後一日即消費一萬餘元，金額高低差距過大，與一般人消
    費習慣不同，是被告之辯解，應屬較符合經驗法則，自訴代理人之陳述，與事實
    不符。被告既有多次至自訴人經營之ＫＴＶ店消費，並均付清消費款項，僅有此
    次未付清，此應屬民事償務不履行，難認其有不法所有之意圖。自訴代理人於同
    日審理時亦陳稱：「被告已於今日凌晨兩點到店裡將消費款清償完畢，我已將本
    票交還給被告，本來要簽和解書，但被告說不用簽了。我認為被告應該沒有騙我
    ，只是單純的欠錢不還。」等語，被告清償債務後，自訴代理人即表示不願追究
    ，並陳稱被告並無詐欺之故意，依其陳述意旨，自訴人以刑事追訴程序，以達民
    事清償債務目的之意圖甚明，本件應屬民事糾葛甚明。此外，復無其他積極證據
    足認被告有何自訴人所指訴之詐欺犯行，是被告犯罪嫌疑不足，應依刑事訴訟法
    第三百二十六條第三項之規定駁回自訴人之訴。
據上論斷，應依刑事訴訟法第三百二十六條第三項、第二百五十二條第十款，裁定如
主文。
中      華      民      國      九十      年    十一    月    二十九    日
                                臺灣臺中地方法院刑事第四庭
                                        法  官  楊  真  明
右正本證明與原本無異。
如不服本裁定，應於裁定送達後五日內向本院提出抗告狀。
                                        書記官
中      華      民      國      九十      年    十一    月    二十九    日


司法院資訊處製作；財團法人民間司法改革基金會備份。
